# 关于不确认递延所得税资产，但是否可以确认递延所得税负债

提问人：691071920 时间：2021-08-03 08:05:08
问题一：因公司预计不能产生足够的应纳税所得额，但是公司产生应纳税暂时性差异，那么根据准则是否意味着递延所得税资产不确认，但是递延所得税负债必须确认？；
问题二：如果非同一控制下企业合并，被收购公司亏算，且基于谨慎性预计未来不能产生足够的应纳税所得额，那资产评估增值是否要确认递延所得税负债？其对应的是不是调整商誉？基于谨慎性不确认递延所得税资产呢？
问题三：正常来说，单体公司产生未弥补亏损如果预计未来能产生足够应纳税所得额应该在单体层面上确认递延所得税资产，但为什么存在非同一控制下企业合并时，在合并层面确认递延所得税资产的情况呢，是不是因为子公司报表有误，没有确认的问题？

回答人：chenyiwei
1 、递延所得税负债应足额确认。但如果预计在递延所得税转回时仍不会有应纳税所得额的，则说明此前累计的可抵扣亏损被使用，可在已确认递延所得税负债的限度内确认与可抵扣亏损相关的递延所得税资产。
2 、非同一控制下合并的资产评估增值仍需确认递延所得税负债，对应调整商誉。如果被收购方未来有足够多应纳税所得额可以利用其截至购买日的可抵扣亏损的，也可以确认递延所得税资产，具体请查阅《企业会计准则解释第 4 号》第五条规定。
3 、不是。是在合并报表层面运用所得税会计的基本原理（如暂时性差异概念）的结果。